臺灣高雄地方法院刑事判決　　　　　　　　　　　　　九十一年度易緝字第五七號
　　公　訴　人　臺灣高雄地方法院檢察署檢察官
　　被　　　告　甲○○
右列被告因毒品危害防制條例案件，經檢察官提起公訴（八十九年度毒偵字第三二九
號），本院判決如左：
    主  文
甲○○施用第二級毒品，累犯，處有期徒刑陸月，如易科罰金以佰元折算壹日。
    事  實
一、甲○○前曾於民國八十七年五月三十日因違反麻醉藥品管理條例罪，經本院判處
    有期徒刑三月確定，於八十八年十月十五日執行完畢。另於八十七年間因施用毒
    品案件，經本院以八十七年度毒聲字第一三九九號裁定令入戒治處所施以強制戒
    治後，於八十八年三月十九日認強制戒治期滿三個月，無繼續強制戒治之必要，
    裁定停止戒治交付保護管束，嗣於八十八年七月十七日保護管束期滿，由臺灣高
    雄地方法院檢察署檢察官於八十八年七月二十八日以八十八年度戒偵字第一二四
    號不起訴處分確定，猶不知悔悟，復於八十八年十一月三十日下午六時許，回溯
    二十四小時內之某時，在高雄地區不詳處所，施用第二級毒品安非他命。嗣於八
    十八年十一月三十日下午五時三十分許，在高雄市小港國際機場內為警查獲，經
    採尿送驗後查知上情。
二、案經高雄市政府警察局小港分局移送臺灣高雄地方法院檢察署檢察官偵查起訴。
    被告逃匿，經本院通緝後，於九十一年三月十二日經高雄市政府警察局保安大隊
    緝獲，移送本院審理。
    理  由
一、訊據被告甲○○矢口否認犯行，辯稱：伊自強制戒治出所後，即未再施用云云。
    惟查：被告於八十七年間因施用毒品案件，經本院以八十七年度毒聲字第一三九
    九號裁定令入戒治處所施以強制戒治後，於八十八年三月十九日認強制戒治期滿
    三個月，無繼續強制戒治之必要，裁定停止戒治交付保護管束，嗣於八十八年七
    月十七日保護管束期滿，由臺灣高雄地方法院檢察署檢察官於八十八年七月二十
    八日以八十八年度戒偵字第一二四號不起訴處分確定等情，有本院裁定書、上開
    檢察官不起訴處分書與台灣高雄地方法院檢察署刑案資料查註紀錄表在卷可稽，
    被告為警查獲採集之尿液經送高雄市立凱旋醫院檢驗結果，尿液中甲基安非他命
    呈陽性反應等情，亦有該醫院煙毒尿液檢驗成績書一紙附卷可稽，是其於八十八
    年十一月三十日下午六時許，為警採尿時起回溯二十四小時內之某時，確有施用
    第二級毒品安非他命之行為無訛，是被告於管束期滿不起訴處分後，再犯施用毒
    品罪行，事證明確，犯行應堪認定。
二、核被告所為，係犯毒品危害防制條例第十條第二項之施用第二級毒品罪。其持有
    第二級毒品進而施用，持有之低度行為應為施用之高度行為所吸收，不另論罪。
    再被告曾於八十七年間因違反麻醉藥品管理條例罪，經本院判處有期徒刑三月，
    於八十八年十月十五日執行完畢等情，有台灣高雄地方法院檢察署刑案資料查註
    紀錄表附卷可憑，其於有期徒刑執行完畢後五年以內再犯本件有期徒刑以上之罪
    ，為累犯，應依法加重其刑。爰審酌被告前已有施用安非他命前科，仍不知戒除
    ，復多次施用自戕身心，犯後猶否認犯行，不知反省等一切情狀，量處如主文所
    示之刑，併諭知易科罰金之折算標準。
三、另被告行為後刑法第四十一條於九十年一月十日經公布修正為第四十一條第一項
    ，其規定為：「犯最重本刑為五年以下有期徒刑之罪，而受六個月以下有期徒刑
  或拘役之宣告，因身體、教育、職業或家庭之關係，執行顯有困難者，得以一元
    以上三元以下折算一日，易科罰金。但確因不執行所宣告之刑難收矯正之效，或
    難以維持法秩序者不在此限」。雖修正後之現行刑法第四十一條第一項後段附加
    規定「但確因不執行所宣告之刑難收矯正之效，或難以維持法秩序者不在此限」
    部分，對被告較為不利，然關於易科罰金事項，係關於執行之事項，與罪刑之輕
    重問題無涉，自應尊重制定新法之精神，一律適用新法，不生新舊法適用之比較
    問題，是被告行為後法律已有如上之修正，仍應依新法規定併諭知易科罰金之折
    算標準，無比較新舊法適用之問題，附此說明。
據上論斷，應依刑事訴訟法第二百九十九條第一項前段，毒品危害防制條例第十條第
二項，刑法第十一條前段、第四十七條、修正後刑法第四十一條第一項，罰金罰鍰提
高標準條例第二條，判決如主文。
中      華      民      國    九十一    年      四      月      二      日
                            台灣高雄地方法院刑事第二庭
                                法  官  高  榮  宏
右正本證明與原本無異。
如不服本判決，應於判決送達後十日內，向本院提出上訴狀。
                                書記官  邱  秋  珍
中      華      民      國    九十一    年      四      月      三      日
附錄本案論罪科刑條例
毒品害防制條例第十條第二項：
施用第二級毒品者，處三年以下有期徒刑。
